【裁判字號】    97,交聲,1391
【裁判日期】    971212
【裁判案由】    聲明異議
【裁判全文】
臺灣彰化地方法院交通事件裁定        97年度交聲字第1391號
移
異 議 人 即
受 處 分 人  甲○○
上列異議人即受處分人因違反道路交通管理處罰條例案件，對於
交通部公路總局臺中區監理所彰化監理站民國97年11月11日所為
之處分（原處分案號：彰監四字第裁64—E00000000 號），聲明
異議，本院裁定如下：
    主  文
異議駁回。
    理  由
一、原處分意旨略以：異議人即受處分人甲○○於民國（下同）
    97年9 月3 日下午1 時2 分許，駕駛車牌號碼7979-PU 號自
    用一般小客車，行經臺15線77公里處因「不遵守道路交通標
    線之指示」之違規，為新竹市警察局交通隊警員以竹市警交
    字第E00000000 號舉發違反道路交通管理事件通知單逕行舉
    發，並於97年11月11日以彰監四字第裁64—E00000000 號裁
    決書，裁處罰鍰新臺幣（下同）900 元，於法應無不合等語
    。
二、聲明異議意旨略以：採證照片不能證明受處分人紅燈停車超
    越停止線，伊並未超越停止線，原處分機關依據系爭車輛與
    第一車道之車輛間之相對距離推斷受處分人違法，難謂有據
    ，爰依法聲明異議，請求撤銷原處分等語。
三、按駕駛人駕駛汽車，應遵守道路交通標誌、標線、號誌之指
    示；汽車駕駛人，駕駛汽車不遵守道路交通標誌、標線、號
    誌之指示者，而本章各條無處罰之規定者，處新臺幣（下同
    ）900 元以上1,800 元以下罰鍰，道路交通安全規則第90條
    前段、道路交通管理處罰條例第60條第2 項第3 款分別定有
    明文。又按停止線，用以指示行駛車輛停止之界限，車輛停
    止時，其前懸部分不得伸越該線；車輛面對圓形紅燈表示禁
    止通行，不得超越停止線或進入路口，道路交通標誌標線號
    誌設置規則第170 條第1 項、第206 條第5 款第1 目亦規定
    甚明。
四、經查：
  (一)受處分人駕駛車牌號碼7979-PU 號自用一般小客車，於97年
    9 月3 日下午1 時2 分許，行經臺15線77公里處，因啟動埋
    設於該路口停止線前路面之感應式線圈闖紅燈暨測速照相設
    備自動採證紅燈停車超越停止線，而為新竹市警察局交通隊
    以不遵守道路交通標線之指示製單逕行舉發，嗣經原處分機
    關於97年11月11日以彰監四字第裁64—E00000000 號裁決書
    ，裁處罰鍰900 元之事實，有新竹市警察局舉發違反道路交
    通管理事件通知單、採證相片、上開裁決書在卷可稽，並為
    受處分人所不爭執，此部分事實應堪認定。
  (二)本件新竹市警察局用以取締違規越線採證之機器係採用「36
    MSG 型序號2015號微電腦闖紅燈及自動測高速照相設備」，
    該設備主機係與路口行車管制號誌連結，必行車管制號誌轉
    變為紅燈後，車輛碾壓設於停止線內或停止線與行人穿越道
    間之感應線圈，始會啟動該感應式線圈闖紅燈暨測速照相設
    備，且依舉發相片上資料顯示，該路口行車管制號誌已轉變
    為圓形紅燈9.8 秒後，受處分人仍駕駛上開自用小客車前行
    ，通過停止線壓過路口感應線圈，而啟動感應式線圈闖紅燈
    暨測速照相設備，並於紅燈亮起後10.8秒後，猶處於原位，
    此有新竹市警察局97年12月3 日竹市警交字第0970044384號
    函、採證相片在卷可稽。此外，前揭路段所裝設之微電腦闖
    紅燈及自動測高速照相設備係屬感應式線圈闖紅燈暨測速照
    相設備，因國內經濟部標準檢驗局尚未有檢定該儀器之技術
    及規範，故採用國外量測局檢驗報告合格證書，並經我國駐
    荷蘭臺北代表處驗證該文書簽字屬實，且於受處分人違規採
    證時並無故障維修紀錄，亦有上開新竹市警察局函附卷可參
    ，是該微電腦闖紅燈及自動測高速照相設備既經檢驗合格，
    且於本案採證時並未故障，受處分人空言採證照片不能證明
    其紅燈停車超越停止線，伊並未超越停止線云云，顯不足採
    。又科學儀器採證向為刑事犯罪所廣用之證據資料，因科學
    儀器所取得的資料，較人為取證資料來得客觀公正，茲交通
    單位為便利交通管理，維護交通秩序，確保交通安全等目的
    ，以科學儀器進行採證，除可加強證明力外，並可俾免相當
    時日後舉證之困難，且行政程序法有關證據之調查係採職權
    進行主義，由行政機關依職權運用可掌握之資料來源，以闡
    明事實之存在或不存在。從而，受處分人駕駛上開自用小客
    車確於上揭時、地，在該路口行車管制號誌已轉變為紅燈後
    ，駛越停止線，碾壓感應線圈，而啟動感應式線圈闖紅燈暨
    測速照相設備，其有紅燈停車超越停止線之違規行為，應堪
    認定，原處分機關依此裁處受處分人罰鍰900 元即無不當，
    本件聲明異議為無理由，應予駁回。
據上論斷，應依道路交通管理處罰條例第87條第2項，道路交通
案件處理辦法第19條，裁定如主文。
中    華    民    國    97    年    12  月     12    日
                         交通法庭     法  官  黃齡玉
以上正本證明與原本無異
如不服本裁定，應於裁定送達後5日內向本院提出抗告狀（須附
繕本）。
中    華    民    國    97    年    12  月     12    日
                                      書記官  林嘉賢


司法院資訊處製作；財團法人民間司法改革基金會備份。
